【裁判字號】    92,訴緝,25
【裁判日期】    920814
【裁判案由】    毒品危害防制條例
【裁判全文】
臺灣彰化地方法院刑事判決                          九十二年度訴緝字第二五號
    公  訴  人  臺灣彰化地方法院檢察署檢察官
    被      告  甲○○
右列被告因違反毒品危害防制條例案件，經檢察官提起公訴（九十年毒偵字第三九四
五號），及移
    主      文
甲○○連續施用第一級毒品，累犯，處有期徒刑壹年，扣案之海洛因包（其中壹包
淨重壹點陸肆公克，另貳包合計淨重肆點貳玖公克）均沒收銷燬之；又連續施用第二
級毒品，累犯，處有期徒刑捌月，扣案之甲基安非他命二包（合計毛重六公克）沒收
銷燬之，吸食器壹組沒收。主刑部分應執行有期徒刑壹年陸月。
    事      實
一、甲○○於民國八十二年間因違反麻醉藥品管理條例案件，經法院判處有期徒刑三
    年六月確定，又因違反槍砲彈藥刀械管制條例，經法院判處有期徒刑六月確定，
    再與前述違反麻醉藥品管理條例之部分，合併定應執行刑為有期徒刑三年十月確
    定，經入獄服刑，於八十五十月八日假釋，至八十七年三月二十六日假釋期滿，
    視為已執行完畢。復因施用毒品案件，先經法院裁定移送觀察、勒戒之結果，認
    無繼續施用毒品之傾向，復由台灣苗栗地方法院檢察署檢察官於八十七年十月十
    九日，以八十七年度偵字第三二二八號、第四六八六號為不起訴處分確定。其後
    又因施用毒品案件，經法院裁定移送觀察、勒戒之結果，認有繼續施用毒品之傾
    向，再經檢察官聲請移送強制戒治，並提起公訴，嗣本院於八十九年十二月二十
    九日（起訴書誤載為九十年一月二十九日），以八十九年度訴字第一一九六號判
    處甲○○應執行有期徒刑十月確定。惟其仍不思悔改，復基於施用第一級毒品海
    洛因之概括犯意，自九十年八月間起至九十二年四月十四日下午二時許止，在彰
    化縣鹿港鎮○○里○○路○段三六○巷二四號之住所，以將海洛因摻入香菸中持
    以吸食之方式，連續施用第一級毒品海洛因多次，平均每日施用一次。另基於施
    用第二級毒品甲基安非他命之概括犯意，自九十年八月間起至九十二年四月十四
    日止，亦在前述住所，將甲基安非他命置於玻璃管上點火燒烤成煙霧狀後再吸入
    體內，以此方式連續施用第二級毒品甲基安非他命多次，平均每一至二月施用一
    次。嗣先於九十年九月二十日二十二時三十五分許，在彰化縣伸港鄉○○村○○
    路六五之一號前為警查獲，並扣得甲○○所有之毒品海洛因一包（淨重一‧六四
    公克），復於九十二年四月十四日十七時三十分許，在台中縣大里市○○路○段
    三五五之一號六樓為警查獲，並扣得甲○○所有之海洛因二包（合計淨重四‧二
    九公克）、甲基安非他命二包（合計毛重六公克），及其所有供施用甲基安非他
    命使用之吸食器一組。
二、案經彰化縣警察局及其所轄和美分局分別移送、報請台灣彰化地方法院檢察署檢
    察官偵查起訴，及移送本院併案審理。
    理      由
一、訊據被告甲○○對於右揭事實，於本院審理中均坦承不諱，核與警方採尿送驗測
    得「嗎啡類及甲基安非他命類均呈陽性反應」之結果互合（按海洛因於人體代謝
    後即呈現嗎啡類之反應），此有彰化縣衛生局煙毒尿液檢驗成績書二紙，及各該
    檢驗報告之姓名對照資料在卷可稽；又扣案之白色粉末三包經送鑑定之結果，確
    為海洛因（第一次查獲一包淨重一‧六四公克，第二次查獲二包合計淨重四‧二
    九公克），亦有法務部調查局鑑定通知書二份附卷可憑，至扣案之白色結晶狀顆
    粒二包，均為甲基安非他命（合計毛重六公克），此有警方所製作之毒品初步檢
    驗報告單可資憑佐，另有吸食器一組扣案足參，均足證被告之自白與事實相符。
    再查：被告曾因施用毒品案件，先經法院裁定移送觀察、勒戒之結果，認無繼續
    施用毒品之傾向，由台灣苗栗地方法院檢察署檢察官於八十七年十月十九日，以
    八十七年度偵字第三二二八號、第四六八六號為不起訴處分確定；嗣因施用毒品
    案件，再經法院裁定移送觀察、勒戒之結果，認有繼續施用毒品之傾向，而由檢
    察官提起公訴，經本院於八十九年十二月二十九日，以八十九年度訴字第一一九
    六號判處應執行有期徒刑十月確定等情，有台灣高等法院被告全國前案紀錄表、
    本院八十九年度訴字第一一九六號刑事判決在卷可稽。綜上，本件事證明確，被
    告犯行堪以認定。
二、核被告所為，係犯毒品危害防制條例第十條第一項之施用第一級毒品罪，及同條
    第二項之施用第二級毒品罪。又其施用第一、二級毒品而持有該毒品之低度行為
    ，為施用毒品之高度行為所吸收，爰不另論罪。至被告多次施用第一、二級毒品
    之犯行，均時間緊接，且犯罪構成要件亦相同，顯各係基於概括之犯意反覆為之
    ，為連續犯，均應論以一罪並依法加重其刑。公訴人雖僅於起訴書記載被告於九
    十年九月二十日前四日內某時施用毒品海洛因及甲基安非他命各一次之犯行，而
    未論及被告其餘之犯行，惟該其餘部分與前述有罪之部分，既各有連續犯之裁判
    上一罪關係，基於審判不可分原則，本院自應併予審理。另查：被告於八十二年
    間因違反麻醉藥品管理條例案件，經法院判處有期徒刑三年六月確定，又因違反
    槍砲彈藥刀械管制條例，經法院判處有期徒刑六月確定，再與前述違反麻醉藥品
    管理條例之部分，合併定應執行刑為有期徒刑三年十月確定，經入獄服刑後，於
    八十五年十月八日假釋，至八十七年三月二十六日假釋期滿，視為執行完畢等情
    ，有台灣高等法院被告全國前案紀錄表在卷可稽，其於有期徒刑執行完畢五年內
    ，再犯本件有期徒刑以上之二罪，均為累犯，各應依法遞加重其刑。末審酌吸毒
    雖係自戕行為，惟對家庭及社會之負面影響甚大，且被告前因施用毒品案件經本
    院判處有期徒刑十月確定，又曾經過一次強制戒治，仍再度施用毒品不輟，顯見
    其並無禁絕毒品之決心，並參酌其坦承犯行，態度尚稱良好等一切情狀，量處如
    主文所示之刑，並定其應執行之刑，以示懲戒。至警方於九十一年九月二十日所
    查扣之海洛因一包（淨重一‧六四公克），及於九十二年四月十四日十七時三十
    分許所查扣之海洛因二包（合計淨重四‧二九公克）、甲基安非他命二包（合淨
    毛重六公克），被告自承係其所有而為警方當場查獲之毒品，應依毒品危害防制
    條例第十八條第一項前段宣告沒收銷燬之，又扣案吸食器為被告所有供其施用甲
    基安非他命使用之物，亦據被告供承在卷，爰依刑法第三十八條第一項第二款宣
    告沒收。
據上論斷，應依刑事訴訟法第二百九十九條第一項前段，毒品危害防制條例第十條第
一項、第二項、第十八條第一項前段，刑法第十一條前段、第五十六條、第四十七條
、第五十一條第五款、第三十八條第一項第二款，判決如主文。
本案經檢察官黃鼎鈞到庭執行職務。
中      華      民      國    九十二    年      八      月     十四     日
                              台灣彰化地方法院刑事第三庭
                                        審判長法官  余  仕  明
                                        法      官  施  坤  樹
                                        法  官  黃  玉  齡
右正本證明與原本無異。
如不服本判決，應於判決送達後十日內向本院提出上訴狀( 須附繕本 )。
                                        法院書記官  許  騰  云
中      華      民      國    九十二    年      八      月     十五     日
附錄法條：
毒品危害防制條例第十條
施用第一級毒品者，處六月以上五年以下有期徒刑。
施用第二級毒品者，處三年以下有期徒刑。


司法院資訊處製作；財團法人民間司法改革基金會備份。
